【裁判字號】    98,抗,601
【裁判日期】    980624
【裁判案由】    聲請減刑及定應執行刑
【裁判全文】
臺灣高等法院刑事裁定                   98年度抗字第601號
抗  告  人  甲○○
即受刑  人
                    （現於臺灣臺北監獄臺北分監執行中）
上列抗告人因竊盜等案件，不服臺灣板橋地方法院中華民國98年
5 月11日裁定（原審案號：98年度聲減字第72號），提起抗告，
本院裁定如下：
    主  文
抗告駁回。
    理  由
一、按中華民國96年罪犯減刑條例第10條第1 項之規定，裁判確
    定前犯數罪均應減刑而未定執行刑者，就各罪依第2 條、第
    4 條、第6 條至第8 條規定減刑後，適用刑法第51條定其應
    執行之刑。次按數罪併罰，分別宣告多數有期徒刑者，於各
    刑中之最長期以上，各刑合併之刑期以下，定其刑期，刑法
    第51條第5 款亦定有明文。
二、原裁定意旨略以：受刑人甲○○前犯如附表所列之罪，均經
    法院判決論處罪刑確定在案。茲據檢察官就附表編號1 所示
    之罪刑聲請減刑，並與附表編號2 所示之業經減刑之罪減得
    之刑合併定應執行刑，核其聲請為正當，應予准許，爰依同
    條例第8 條第1 項、第9 條、第10條第1 項、修正前刑法第
    51條第5 款之規定、第41條第1 項前段，刪除前罰金罰鍰提
    高標準條例第2 條之規定，就附表編號1 所示之罪，減為有
    期徒刑3 月，如易科罰金，以銀元300 元折算1 日，與附表
    編號2 所示之業經減刑之罪所減之刑，定應執行刑有期徒刑
    5 月，如易科罰金，以銀元300 元折算1 日。
三、本件抗告意旨略以：原裁定就抗告人所犯如附表編號一所示
    之罪減刑之，並就附表編號一之罪減得之刑與附表編號二已
    減刑之罪，定其應執行刑有期徒刑5 月。惟附表編號一之罪
    ，業已執行完畢，不應再予減刑，並與附表編號二之罪減得
    之刑，合併定其應執行之刑云云。
四、經查：按裁判確定前犯數罪者，併合處罰之；又數罪併罰，
    有2 裁判以上者，依刑法第51條之規定，定其應執行之刑，
    同法第50條、第53條分別定有明文。次按數罪併罰之案件，
    其各罪判決均係宣告刑，並非執行刑，縱令各案中一部分犯
    罪之宣告刑在形式上已經執行，仍應依法聲請犯罪事實最後
    判決之法院裁定，然後再依所裁定之執行刑，換發指揮書併
    合執行，其前已執行之有期徒刑部分，僅應予扣除而不能認
    為已執行完畢，在所裁定之執行刑尚未執行完畢前，各案之
    宣告刑不發生執行完畢之問題（最高法院90年度台非字第34
    0 號、最高法院95年度台非字第320 號判決同此意旨）。查
    抗告人所犯原裁定附表編號二之罪，犯罪時間係在附表編號
    一之罪判決確定日即94年8 月19日以前，合於刑法第51條所
    定數罪併罰應定執行刑之要件，揆諸前揭說明，縱令附表編
    號一之罪之宣告刑在形式上已經執行，在所裁定之執行刑尚
    未執行完畢前，附表編號一之罪宣告之刑不發生執行完畢之
    問題。是原審依檢察官之聲請，附表編號1 所示之罪刑聲請
    減刑，並與附表編號2 所示之業經減刑之罪減得之刑合併定
    應執行刑，經核並無不合，至抗告人已執行之刑，將來自會
    予以抵扣，固不待言。抗告人認附表編號1 之罪，業已執行
    完畢，不得減刑並與附表編號2 之罪合併定其應執行刑云云
    ，自有誤會。抗告人執此指摘原裁定不當，並無理由，應予
    駁回。
五、據上論斷，應依刑事訴訟法第412 條，裁定如主文。
中    華    民    國    98    年    6     月    24    日
                  刑事第十四庭審判長法  官  陳志洋
                                    法  官  梁耀鑌
                                    法  官  謝靜恒
以上正本證明與原本無異。
不得再抗告。
                                    書記官  陳珮茹
中    華    民    國    98    年    6     月    25    日


司法院資訊處製作；財團法人民間司法改革基金會備份。
